臺灣高雄地方法院民事裁定              100年度抗字第242號
抗  告  人  林肯汀原名：林曉.
相  對  人  黃阿純
上列抗告人與相對人間本票裁定事件，抗告人對於中華民國100
年9 月16日本院100 年度司票字第3020號裁定提起抗告，本院裁
定如下：
    主  文
抗告駁回。
抗告程序費用新臺幣壹仟元由抗告人負擔。
    理  由
一、抗告意旨略以：抗告人林肯汀（原名林曉惠）已於民國98年
    2 月初與相對人黃阿純訂立分期清償契約，約定由抗告人每
    月償還壹萬元與相對人至全部清償為止，自斯時起迄今抗告
    人均依約按期給付，相對人並於取款後簽收，相對人之請求
    顯無理由，爰提起本件抗告，請求廢棄原裁定等語。
二、按執票人向本票發票人行使追索權時，得聲請法院裁定後強
    制執行，票據法第123 條定有明文。又本票執票人依票據法
    第123 條規定，聲請法院裁定許可對發票人強制執行，係屬
    非訟事件，此項聲請之裁定及抗告法院之裁定，僅依非訟事
    件程序，以審查強制執行許可與否，並無確定實體上法律關
    係存否之效力，如發票人就票據債務之存否有爭執時，應由
    發票人提起確認之訴，以資解決，最高法院56年台抗字第71
    4 號、57年台抗字第76號判例意旨可資參照。
三、經查，相對人主張其執有抗告人如附表所示之本票5 紙，屆
    期提示不獲付款，遂依票據法第123 條規定，聲請裁定准予
    強制執行等情，業據相對人提出上開本票5 紙為證，並有該
    等本票影本在卷可稽（見原審卷第5 至6 頁），經本院審核
    相對人所持如附表所示本票之形式均已具備，原裁定准予核
    發本票裁定，於法並無不合。而本票准許強制執行之裁定，
    為裁定之法院僅就本票為形式上審查，無從審酌其實體法律
    關係，抗告人雖以：其已依約按期清償等語置辯，然此部分
    主張核屬實體上法律關係存否之爭執，揆諸前揭說明，應由
    抗告人另行提起訴訟以資解決，本件非訟程序不得加以審究
    ，仍應為許可強制執行之裁定。從而，抗告人提起本件抗告
    ，並無理由，應予駁回。
四、據上論結，本件抗告為無理由，依非訟事件法第46條、第21
    條第2 項、第24條第1 項，民事訴訟法第495 條之1 第1 項
    、第449 條第1 項、第95條、第78條，裁定如主文。
中    華    民    國    100   年    10    月    14    日
                  民事第六庭    審判長法  官  陳嘉惠
                                      法  官  呂明燕
                                      法  官  周佳佩
上為正本係照原本作成。
如不服本裁定應於送達後10日內向本院提出再抗告狀，並繳納再
抗告費新臺幣1,000 元。再為抗告應以適用法規顯有錯誤為理由
，並經本院之許可，該許可以原裁定所涉及之法律見解具有原則
上重要性者為限，並委任律師為代理人。
中    華    民    國    100   年    10    月    14    日
                                      書記官  史華齡
┌──┬───────┬─────┬──────┬────┐
│編號│ 發  票  日   │ 票面金額 │ 到  期  日 │票據號碼│
│    │              │（新臺幣）│            │        │
├──┼───────┼─────┼──────┼────┤
│001 │96年9月6日    │400,000元 │96年9月6日  │242601  │
├──┼───────┼─────┼──────┼────┤
│002 │96年9月7日    │300,000元 │96年9月7日  │242606  │
├──┼───────┼─────┼──────┼────┤
│003 │96年9月17日   │400,000元 │96年9月17日 │242607  │
├──┼───────┼─────┼──────┼────┤
│004 │96年9月20日   │100,000元 │96年9月20日 │242635  │
├──┼───────┼─────┼──────┼────┤
│005 │96年9月26日   │500,000元 │96年9月26日 │242638  │
└──┴───────┴─────┴──────┴────┘